

ALEXANDRA NEIRA QUIROZ

Front End Developer & Diseñadora Gráfica



Sobre Mi

Diseñadora Gráfica y Junior Front End Developer apasionada y enamorada de lo que hago.
Durante mi experiencia profesional he trabajado en diferentes áreas del diseño gráfico, realizando todo lo correspondiente a gráficas, marketing, comunicación y diseño editorial.

Actualmente me encuentro trabajando en Laboratoria como profesora del track Front End, capacitando a mujeres Chilenas para insertarse laboralmente en el mundo tech como front end developers.

Mi flujo de trabajo se basa en la metodología Agile, donde unos de los principios más importantes es el trabajo en equipo y colaborativo.



Contáctame

Teléfono: +569 9 527 20 62

E-mail: alexandra.neira@gmail.com
Behance: www.behance.net/alexandraneira
Linkedin: www.linkedin.com/in/alexandraneira

Portafolio: www.nerdale.github.io



Idiomas

Inglés Escrito Inglés Hablado





Experiencia

Laboratoria | Febrero 2017 - Actualidad

Teacher Front End Developer

Profesora bootcamp 4° y 5° generación Laboratoria Chile. Encargada de dictar clases para el track Front End.

Unholster S.A. | Noviembre 2016 - Marzo 2017

Práctica Front End Developer

Diseño y desarrollo nuevo sitio web corporativo. Propuestas gráficas, de contenido y posicionamiento web.

Biancardi y Cia. | Mayo 2015 - Agosto 2015

Diseñadora Gráfica y Digital Chiteco y Lourdes

Mantención y actualización contenidos sitio web bajo plataforma Wordpress integrado con WooCommerce. Creación campañas mediante Mailing (MailChimp). Generación contenidos y gráfica RRSS.

Schopdog | Marzo 2014 - Agosto 2014

Diseñadora Gráfica (Reemplazo)

Desarrollo piezas gráficas publicitarias, puntos de venta, campañas, marketing interno, etc. de las marcas comerciales de RAP S.A.: Schopdog y Lagarto.

Biancardi y Cia. | Noviembre 2011 - Octubre 2012

Diseñadora Gráfica Chiteco y Lourdes

Diseño piezas gráficas para líneas de productos, tiendas, corporativo y publicidad.

Creación línea toalla de playa 2013 Chiteco.

Edu

Educación

Desarrollo Web Front End Laboratoria 2016

Programación JAVA y .NET Beca CORFO 2016

Diseñadora Gráfica Universidad Mayor 2013



Professional Skills

HTML5 Materialize SASS Photoshop
CSS3 AJAX Trello Indesign
Javascript React Slack
jQuery Git Agile
Bootstrap Github Illustrator



Otros intereses

Leer Internet Netflix Tutoriales Youtube Amigos Comer Playa Gatos Familia Estudiar Cantar CocaCola Michelada Música Vivir Soñar